臺灣桃園地方法院刑事判決　　　　　　100年度審訴字第145號
公　訴　人　臺灣桃園地方法院檢察署檢察官
被　　　告　陳信吉
上列被告因違反毒品危害防制條例案件，經檢察官提起公訴（99
年度毒偵字第6594號），本院判決如下：
    主  文
本件公訴不受理。
    理  由
一、公訴意旨略以：陳信吉前因施用毒品案件，經送觀察、勒戒
    後，認有繼續施用毒品之傾向而施以強制戒治，嗣執行戒治
    屆滿6 月後，其成效經評定為合格，認無繼續戒治之必要，
    業於民國98年9 月16日執行完畢，由本署檢察官於98年7 月
    3 日以98年度戒毒偵字第179 號為不起訴處分確定；又因搶
    奪案件，經臺灣桃園地方法院於98年12月7 日以98年度簡字
    第222 號判處有期徒刑6 月確定，甫於99年4 月8 日縮短刑
    期執行完畢；詎其猶不知悔改，復基於施用第1 級毒品海洛
    因之犯意，於99年8 月19日上午10時19分許為警採尿回溯26
    小時內某時，在某不詳處所，施用第1 級毒品海洛因1 次。
    嗣為警以列管毒品人口通知，於99年8 月19日上午10時19分
    許採尿送驗，結果呈鴉片類陽性反應，始悉上情。因認被告
    涉犯違反毒品危害防制條例第10條第2 項之施用第二級毒品
    罪嫌。
二、按起訴之程序違背規定者、曾為不起訴處分，撤回起訴或緩
    起訴期滿未經撤銷，而違背第260 條之規定再行起訴者，法
    院均應諭知不受理之判決，並得不經言詞辯論為之，刑事訴
    訟法第303 條第1 款、第4 款、第307 條定有明文。次按被
    告於緩起訴期間內，故意更犯有期徒刑以上之罪，經檢察官
    提起公訴或違背同法第253 條之2 第1 項各款之應遵守或履
    行事項者，抑或緩起訴前，因故意犯他罪，而在緩起訴期間
    內受有期徒刑以上刑之宣告等情，檢察官得依職權撤銷原處
    分，繼續偵查或起訴，同法第253 條之3 第1 項定有明文。
    而檢察官得就已偵查終結之原緩起訴案件，繼續偵查或起訴
    ，應以原緩起訴處分係經合法撤銷為前提，換言之，檢察官
    在原緩起訴處分仍有效情況下，尚不得對同一事實再行起訴
    ，否則將使撤銷緩起訴處分程序之規定形同具文，如檢察官
    未於緩起訴期間內踐行上揭法定之撤銷緩起訴處分程序而逕
    行起訴，其起訴程序應屬違背規定，依刑事訴訟法第303 條
    第1 款規定，應諭知公訴不受理之判決，此觀刑事訴訟法第
    253 條之3 第1 項第3 款、第255 條第1 項、第2 項、第25
    6 條之1 規定甚明。
三、訊據被告陳信吉固不否認有上述施用毒品之犯行，惟辯稱（
    略以）：「我是在99年8 月18日被抓，應該是當天就採尿了
    ，19日送地檢署，出去後也沒再驗尿過，只有被抓這一次，
    已經被緩起訴了」等語（參見本院100 年2 月17日、100 年
    3 月18日準備程序筆錄）。經查：
（一）被告陳信吉於99年8 月17日中午，在其桃園縣八德市○○
      街125 巷1 號住處施用海洛因1 次，嗣於99年8 月18日晚
      間7 時40分許為警查獲之犯行，業經臺灣桃園地方法院檢
      察署檢察官於99年10月26日以99年度毒偵字第4319號（下
      稱另案）為緩起訴處分，緩起訴期間為1 年6 月，被告並
      應於緩起訴處分確定日起1 年內，應遵守下列事項：(一)按
      時前往本署指定之行政院衛生署桃園療養院依該院之毒品
      病患減害替代療法計畫，按時服用替代毒品美沙酮（METH
       ADONE）至無繼續治療服用之必要時止，期間不得逾1 年
      。(二)緩起訴期間應依通知按時至本署觀護人室進行追蹤輔
      導及不定期採尿檢驗之預防再犯所為之必要命令。(三)應依
      毒品戒癮治療實施辦法及完成治療認定標準第9 條及第12
      條之規定完成戒癮治療。再經臺灣高等法院檢察署於99年
      11月25日以99年度上職議字第15604 號處分書駁回再議而
      確定，緩起訴期滿日期為101 年5 月24日，此有上開緩起
      訴處分書、臺灣高等法院檢察署處分書、執行緩起訴處分
      命令通知書、臺灣高等法院被告前案紀錄表各1 份在卷可
      參。
（二）本院依職權傳喚證人即本案承辦員警吳聯嶺到庭具結證稱
      （略以）：「99年8 月18日在八德市○○街查獲被告陳信
      吉，查獲後只對被告採尿1 次，共採4 瓶，因為他是毒品
      列管人口，之前沒有依規定去採尿，所以要多採2 瓶給毒
      品驗尿承辦人，應該只能移送1 案，可能是承辦人員不知
      道，所以才重複移送」等語，本院另提示上述99年度毒偵
      字第4319號卷（另案）及99年度毒偵字第6594號卷（本案
      ）之採尿資料，證人亦證稱2 案所採之尿液確實是同一次
      採集等語（均參見本院100 年4 月21日準備程序筆錄）。
      至本案與另案卷附之採尿時間及尿檢結果嗎啡之閾值固均
      有不同（本案採尿時間記載為「99年8 月19日上午10時19
      分」，另案採尿時間記載為「99年8 月18日」），惟觀之
      2 案採尿時間之記載僅相差1 日，再參以上述證人證述係
      將同一次採集之4 瓶尿液中，分2 瓶交予毒品列管人口之
      承辦人員而重複移送等情，是該承辦人員於99年8 月19日
      始將案件移送，並於列管毒品人口尿液檢體採集送驗紀錄
      表上採尿日期欄記載「99年8 月19日10時19分」，因此而
      有採尿時間記載之誤差，當屬合理之推論，又本案記載之
      採尿時間較後，尿檢結果嗎啡檢驗閾值為1989，亦較另案
      之嗎啡檢驗閾值8896低，其中雖有落差，此亦可能因尿液
      排出先後、保存方式等不同而有差異。再參以被告係於99
      年8 月17日下午7 時40分，在桃園市○○路○○街125 巷
      1 號前為警查獲，於99年8 月19日下午3 時移送至臺灣桃
      園地方法院檢察署，經檢察官偵訊後，於99年8 月19日下
      午3 時41分釋回，是在此本案及另案採尿之過程中，被告
      均在桃園分局候審中，亦無另行施用之可能，是被告所辯
      應堪採信。綜上所述，足認本案起訴之施用毒品犯行，與
      業經緩起訴處分確定之另案99年度毒偵字第4319號施用毒
      品犯行，應為同一案件。是前開緩起訴處分既尚未期滿，
      亦無撤銷緩起訴之情形，檢察官於原緩起訴處分仍屬有效
      之情形下，將同一案件又向法院提起公訴，其起訴之程序
      即屬違背規定，依前揭說明，爰不經言詞辯論，自應諭知
      公訴不受理之判決。
四、據上論斷，應依刑事訴訟法第303 條第1 款、第307 條，判
    決如主文。
中    華    民    國    100     年   5    月    12    日
                  刑事庭  審判長法  官  鍾雅蘭
                                法  官  許曉微
                                法  官  顏世翠
以上正本證明與原本無異。
如不服本判決應於收受判決後10日內向本院提出上訴書狀，並應
敘述具體理由。其未敘述上訴理由者，應於上訴期間屆滿後20日
內向本院補提理由書( 均須按他造當事人之人數附繕本) 「切勿
逕送上級法院」。
                                 書記官  石曉芸
中    華    民    國    100     年   5    月    12    日